臺灣板橋地方法院刑事判決　　　　　　　　　　　　九十一年度訴字第一一００號
　　公　訴　人　臺灣板橋地方法院檢察署檢察官
　　被　　　告　甲○○　男三十.
　　指定辯護人　本院公設辯護人壬○○
右列被告因強盜等案件，經檢察官提起公訴（九十一年度偵字第七０一八號），本院
判決如左：
    主  文
甲○○以強暴及脅迫方法剝奪人之行動自由，處有期徒刑柒月；又以加害生命及身體
之事，恐嚇他人，致生危害於安全，處有期徒刑月；又共同意圖為自己不法之所有
，攜帶兇器，以強暴及脅迫至使不能抗拒，而取他人之物，處有期徒刑捌年；又行使
偽造私文書，足以生損害於他人，處有期徒刑肆月；又連續傷害人之身體，處有期徒
刑伍月；又以加害生命之事，恐嚇他人，致生危害於安全，處有期徒刑伍月；應執行
有期徒刑玖年拾月；另意圖為自己不法之所有，而侵占遺失物，處罰金貳仟元，如易
服勞役，以佰元折算壹日。
    事  實
一、甲○○前曾犯竊盜、偽造文書、贓物、違反前肅清煙毒條例（現已修正為毒品危
    害防制條例）、違反毒品危害防制條例等案件，其中於民國（下同）八十四年間
    ，因違反前肅清煙毒條例案件，經本院判處有期徒刑三年十月，並由臺灣高等法
    院駁回上訴確定，自八十四年九月十九日起入監服刑，迄八十七年一月十七日假
    釋出監，同年間，復因贓物案件，經本院判處有期徒刑六月，由高灣高等法院駁
    回上訴確定，八十八年間，再因竊盜等案件，經本院判處有期徒刑十月（竊盜部
    分）、四月（持有第二級毒品部分）、十月（妨害公務部分），並定應執行刑為
    有期徒刑一年十月確定，嗣上開假釋經撤銷，自八十八年五月七日起入監執行其
    殘刑（刑期自八十八年五月四日起算，指揮書執畢日期為八十九年三月五日），
    上開二案件之徒刑（贓物─六月、竊盜等─一年十月），則合併定應執行刑為有
    期徒刑二年二月，與該殘刑併執行之（其有期徒刑二年二月，係自八十九年三月
    六日起接續執行，指揮書執畢日期為九十一年五月五日），迨九十年間，另因違
    反毒品危害防制條例案件，經本院判處有期徒刑六月確定，再與上開二案件之徒
    刑（贓物─六月、竊盜等─一年十月）合併定應執行刑為有期徒刑二年八月，並
    與上開殘刑併執行之，迄九十年十二月四日，甫因縮短刑期假釋出監（以上均不
    構成累犯），詎猶不知悔改，分別於：
     (一) 九十一年二月十六日下午五時許，駕駛計程車赴其前女友辛○○位於臺北市
        南港區○○路二二九之一號五樓之住處前，先藉故欲取回其先前置於該址之
        行動電話，俟辛○○開啟大門之際，竟基於非法剝奪人之行動自由之犯意，
        趁機強行拉址陳女手腕，將陳女拉至大門外，再取出隨身攜帶不具有殺傷力
        之玩具手槍一把抵住陳女腹部，進而將陳女強押至屋內，適有陳女之友人葉
        柏林亦在屋內，甲○○見狀誤認葉柏林為辛○○之男友，即憤而基於使人行
        無義務之事之犯意，脅令陳、葉二人進入陳女房間，迨進入該房間後，再脅
        令二人褪去衣物，因陳、葉二人拒不從令，甲○○乃滑動其所持玩具手槍之
        滑套藉以示威，接續脅令葉柏林面對牆壁蹲下，而以脅迫方法使葉柏林行無
        義務之事，同時以強暴及脅迫方法剝奪辛○○之行動自由，嗣葉柏林不得已
        依其所令蹲下後，甲○○乃持上開玩具手槍抵住辛○○身體，將陳女押至其
        所駕駛之計程車內，旋駕駛該計程車上路，欲駛往臺北縣北部濱海地區之「
        十八王公廟」，而繼續剝奪辛○○之行動自由，嗣行經臺北市市○○道（平
        面道路）與承德路交岔口暫停等待紅燈號誌變換之際，辛○○趁機開啟車門
        欲下車離去，甲○○竟向陳女恫稱：「妳下車就要開槍！」等語，惟辛○○
        仍堅持欲下車離去，甲○○乃應允陳女請求，轉駛往同市○○○路與南京東
        路交岔口，迨同日下午六時許，甲○○駕車駛至該交岔路口之「麥當勞」餐
        廳前，辛○○之胞姐戊○○與友人葉柏林已在該處等候，旋由戊○○將上述
        甲○○所有之行動電話交還予甲○○，適有巡邏警車行經該交岔路口，甲○○見狀迅至路旁地下道躲藏，辛○○乃趁機偕同戊○○攔搭另輛計程車離去
        ，總計辛○○遭甲○○非法剝奪行動自由之時間達一小時。
     (二) 緣戊○○前曾對甲○○提出傷害告訴，二人因而涉訟中，甲○○乃於九十一
        年三月十三日中午十二時許，赴戊○○所任職位於臺北市○○○路○段二四
        六號之麵包店內，要求戊○○撤回告訴，因戊○○亦相對要求甲○○日後不
        得騷擾其本人及家人，甲○○即憤而基於恐嚇犯意，接續向戊○○恫稱：「
        妳確定要告我傷害是不是，如果是的話，我就再打妳一次，讓妳去告我傷害
        」及「我一定讓妳死」等語，而以加害生命及身體之事，恐嚇戊○○，致生
        危害於安全。
    (三)  九十一年三月二十日凌晨零時許，夥同友人己○○（另由檢察官偵辦中）赴
        另名友人丑○○所任職位於臺北縣土城市○○路○段二三二號之「統一便利
        商店」內，向丑○○借得車牌號碼ＨＣＧ─３５９號重型機車（廠牌：三陽
        、款式：ATIRA 、顏色：黑）後，即與己○○共同意圖為自己不法之所有，
        並基於強盜之犯意聯絡，先將該機車之車牌塗抹不明黑色黏著物，使他人無
        從辨識車牌號碼，再於同日凌晨四時五十二分許，共同騎乘該機車，赴位於
        臺北縣中和市○○路二一一號之「台塑石油海山加油站」，先騎至該站加油
        工丙○○負責之加油島佯為加油，俟丙○○完成加油進入票亭找零之際，甲○○即持在客觀上對於人之身體具有高度危險之非管制刀械小刀一把自後方
        架抵丙○○頸部，而以強暴方法至使丙○○不能抗拒，再強取丙○○置於該
        票亭收銀機抽屜內之腰包一個（內有現金新台幣【下同】一萬餘元、高速公
        路回數票七本），斯時適有負責該站另一加油島之加油工乙○○發覺情況有
        異，而走向丙○○負責之加油島票亭察看，甲○○見狀隨即出示其所持上開
        小刀，令乙○○無法接近丙○○之加油島票亭，而以脅迫方法順遂其強取丙○○腰包行為，迨得手後，即騎乘上開機車至該加油站出口處，其間，同夥
        己○○亦趁隙繞行進入乙○○負責之加油島票亭內，徒手強取乙○○置於該
        票亭收銀機抽屜內之腰包一個（內有現金二萬餘元、高速公路回數票八本、
        乙○○所有皮夾一個〈內有乙○○所有之現金三百餘元、國民身分證一枚、
        健保卡一枚、機車行車執照一枚、機車強制保險卡一枚、「台塑石油海山加
        油站」貴賓卡一枚〉），得手後，迅速至該加油站出口處與甲○○會合，二
        人旋共同騎乘機車逃逸離去，嗣並將上開機車停置於臺北縣中和路員山路與
        中正路交岔路口之路旁，由甲○○於同日上午六時許返回上開「統一便利商
        店」內，告知丑○○其機車停放地點，同時交付現金二百元，任由丑○○自
        行取回該機車。
     (四) 九十一年四月四日清晨，赴友人丑○○所任職之上開「統一便利商店」之際
        ，見購物民眾癸○○先前遺忘於該店櫃檯上之皮夾一只（內有癸○○所有之
        國民身分證一枚、行車執照一枚、駕駛執照一枚、健保卡一枚、機車保險證
        一枚、中國信託商業銀行信用卡三枚、匯豐銀行金融卡一枚、郵局金融卡一
        枚、中國信託商業銀行金融卡一枚、臺灣銀行提款卡一枚、太平洋電子禮券
        一張；其信用卡及金融卡部分，起訴書誤載為「提款卡四枚、信用卡二枚」
        云云），由丑○○留置於該店櫃檯上等待癸○○返回領取，認有機可乘，竟
        意圖為自己不法之所有，徒手竊取該只皮夾內之中國信託商業銀行信用卡三
        枚、中國信託商業銀行金融卡一枚、國民身分證一枚、匯豐銀行金融卡一枚
        、臺灣銀行提款卡一枚、郵局金融卡一枚（嗣丑○○發現上情後，乃將該皮
        夾丟棄），得手後，又意圖為自己不法之所有，並基於詐欺取財及行使偽造
        私文書之犯意，赴位於臺北縣土城市○○街之「河馬屋網路咖啡店」內，以
        該店電腦連線上網，進入某行動電話銷售網站，擅自以癸○○名義佯裝欲購
        買行動電話五具（價格合計約六萬餘元），並於具有準私文書性質之該網頁
        購物欄頁內，鍵入癸○○姓名、年籍資料及上開中國信託商業銀行信用卡之
        卡號（0000000000000000號），再將該等購買行動電話之
        購物欄頁電磁紀錄訊息傳送至該網站，而行使偽造準私文書，足以生損害於
        癸○○本人、中國信託商業銀行及上開行動電話銷售網站負責人，並著手施
        用詐術向該網站負責人詐取該等行動電話，惟因其所傳送之電磁紀錄訊息無
        法通過該網站之認證程序，以致未能得逞而未遂。
     (五) 九十一年四月六日晚間，邀約辛○○至臺北市○○路與寶清路交岔口附近之
        某小吃店協議二人分手之事，陳女乃於翌日凌晨一時許，偕同其姑母庚○○
        及庚○○同居人丁○○（起訴書誤載丁○○為辛○○之姑丈）依約前往該小
        吃店，迨雙方會面並用餐完畢後，再於同日凌晨三時許，轉至同市○○○路
        ○段二九一巷十九弄口之麵攤食用宵夜，嗣甲○○離席並對丁○○佯稱有要
        事相告等語，丁○○乃隨甲○○至該麵攤外，詎甲○○竟突對丁○○喊稱：
        「我命是你們的」等語，隨即基於傷害犯意，持隨身攜帶非屬管制刀械之西
        瓜刀二把，砍擊丁○○之手部及腿部後方（近踝部），使丁○○受有右手前
        臂深部砍傷合併多處肌腱斷裂、兩腳多處肌肉砍傷等傷害，庚○○見狀旋上
        前攔阻甲○○繼續砍擊丁○○，甲○○即又承同前傷害概括犯意，以其所持
        西瓜刀之刀柄，敲擊庚○○左手，使庚○○因此倒地而受有左前臂及左膝挫
        傷瘀血等傷害，同時再持上開西瓜刀追趕辛○○，辛○○見狀旋即逃跑躲避
        並大聲呼救，嗣旁人聲稱已報警處理後，甲○○始作罷離去，丁○○乃經送
        往國軍松山醫院住院治療，詎其後甲○○仍心有未甘，另基於恐嚇犯意，於
        九十一年四月十日凌晨，在辛○○向遠傳電信股份有限公司申租使用之行動
        電話門號（0000000000）語音信箱內，留言恫稱：「不要亂跑，
        我會先到醫院把丁○○、庚○○處理掉，再處理妳」等語，並要求辛○○轉
        知丁○○、庚○○二人，而以加害生命之事，恐嚇辛○○、丁○○、庚○○
        ，致辛○○、丁○○、庚○○三人收聽聞悉該留言後，生危害於安全。
     (六) 九十一年一月中旬某日，在前述「河馬屋網路咖啡店」內，拾獲子○○遺落
        之金作金庫金融卡一枚後，竟意圖為自己不法之所有，將該枚金融卡侵占入
        己，並持至其位於同市○○路○段二九一巷十一弄七號四樓之住處內放置（
        未使用）。
    嗣於九十一年四月十日晚間七時許，經警據報前往甲○○位於臺北縣土城市○○
    路○段二九一巷七號四樓住處內搜索，扣得前揭癸○○遺忘於上開「統一便利商
    店」皮夾內之中國信託商業銀行信用卡三枚、中國信託商業銀行金融卡一枚、國
    民身分證一枚、匯豐銀行金融卡一枚、臺灣銀行提款卡一枚、郵局金融卡一枚（
    業已發還失主癸○○），及前揭子○○遺失之合作金庫金融卡一枚（業已發還失
    主子○○），以及前揭乙○○遭強盜之國民身分證一枚、機車行車執照一枚、機
    車強制保險卡一枚、「台塑石油海山加油站」貴賓卡一枚（業已發還予邱育峻）
    後，始循線查悉上情。
二、案經丁○○、庚○○訴由臺北市政府警察局移送臺灣板橋地方法院檢察署檢察官
    ，暨丙○○訴由同署檢察官偵查起訴。
    理  由
一、訊據被告甲○○對於右揭事實欄一(一)(二)(五)所示犯罪事實及(四)所示除竊盜以外之犯
    罪事實，均坦承不諱，惟矢口否認有事實欄一(三)(四)(六)所示之強盜、竊盜、侵占遺
    失物等犯行，辯稱：伊當時未向友人丑○○借用上開機車，亦未赴「台塑石油海
    山加油站」強取財物，且癸○○及子○○之證件及信用卡、金融卡，均係丑○○
    交付者，並無強盜、竊盜及侵占遺失物之情事云云。經查：
     (1) 前揭事實欄一(一)所示之犯罪事實，業據被告於警訊、偵查及本院審理時坦承
        不諱，核與證人即被害人辛○○及其胞姐戊○○二人於警訊、偵查及本院調
        查時證述之情節相符，堪信被告此部分自白確與事實相符。至被告當時雖係
        持玩具手槍實施如事實欄一(一)所示之行為，然該把玩具手槍並未扣案，亦無
        何等積極事證足資證明該把手槍確屬可發射金屬或子彈具有殺傷力之管制槍
        砲，自無從遽認被告另有未經許可持有管制槍砲之行為，併此敘明。
     (2) 前揭事實欄一(二)所示之犯罪事實，業據被告於警訊、偵查及本院審理時坦承
        不諱，核與證人即被害人戊○○於警訊及本院調查時證述之情節相符，堪信
        被告此部分自白確與事實相符。
     (3) 前揭事實欄一(五)所示之犯罪事實，業據被告於警訊、偵查及本院審理時坦承
        不諱，核與告訴人庚○○及丁○○於警訊、偵查及本院調查時指訴之內容相
        符，並與證人即被害人辛○○於警訊、偵查及本院調查時證述之情節相符，
        且有診斷證明書影本二紙附卷可稽，堪信被告此部分自白確與事實相符。
     (4) 前揭事實欄一(四)所示行使偽造準私文書及詐欺取財未遂之犯罪事實，業據被
        告於警訊、偵查及本院審理時坦承不諱，核與證人即被害人癸○○於警訊及
        本院調查時證述之情節相符，並有上開中國信託商業銀行信用卡（卡號：0
        000000000000000號）及贓物認領保管單影本各一紙在卷足
        憑，堪信被告此部分自白確與事實相符；另前揭事實欄一(四)所示竊盜部分，
        被告雖辯稱其所持有之癸○○證件、信用卡、金融卡均係友人丑○○所交付
        者云云，惟當時該等證件、信用卡、金融卡原置於癸○○皮夾內，因癸○○
        先前於九十一年四月三日晚間，赴丑○○所任職之上開「統一便利商店」購
        物之際，不慎將其皮夾遺忘於該店櫃檯上，經丑○○發現乃暫予留置待失主
        前來領回，迨翌日凌晨，丑○○取出該皮夾查看是否有連絡失主方法未果後
        ，乃暫將之放置於櫃檯上，適被告至該便利商店內探訪，即趁機逕自取走該
        皮夾內之證件、信用卡、金融卡等情，分據證人丑○○及癸○○於警訊、偵
        查及本院調查、審理時證述綦詳，核與被告先後於警訊時供稱：「‧‧‧提
        款卡等證件則是撿到的‧‧‧因為７─１１便利超商經常有人遺失證件，我
        就把證件拿回家看，看完之後就留下來未丟掉‧‧‧」等語（參見偵查卷影
        本第十四頁背面）、偵查中供稱、「‧‧‧（癸○○證件何來？）從丑○○
        店內櫃台上拿的，我從皮夾中抽走身分證、信用卡等。（丑○○是否知你拿
        走證件？）不知，他不在場‧‧‧」等語（參見偵查卷影本第八七頁背面）
        、本院調查初訊時供稱：「‧‧‧我是有偷癸○○的皮夾‧‧‧」等語（參
        見本院九十一年六月十日訊問筆錄第一頁背面），均屬相符，足見被告確有
        於前述時、地竊取友人丑○○所持有監督之上開癸○○國民身分證、信用卡
        、金融卡等物，其嗣於本院審理時翻異前供所為上開辯解，顯屬事後圖卸推
        託之詞，要無足採。
     (5) 前揭事實欄一(三)所示之犯罪事實部分，被告於九十一年三月二十日凌晨一、
        二時許，夥同己○○赴友人丑○○所任職之上開「統一便利商店」內，向丑
        ○○借得車牌號碼ＨＣＧ─３５９號重型機車，迄同日上午六、七時許，被
        告返回該店告知丑○○可自行至臺北縣中和市○○路、中正路交岔路口牽回
        該機車，嗣另名友人廖家民騎乘機車載送丑○○赴該路口牽取機車，丑○○
        乃發現其機車車牌已遭塗抹不明黑色黏著物等事實，迭據證人丑○○於警訊
        、偵查及本院調查、審時一致證述綦詳，核與證人廖家民於偵查中到庭證述
        之情節相符，而被告對於其是否向丑○○借用上開機車一節，於警訊時原供
        稱：「‧‧‧確有此事‧‧‧我是跟綽號阿福與人發生糾紛，所以將其機車
        棄置該處‧‧‧我是替朋友因酒打架出氣欲前往中和市○○路找綽號二齒談
        判，因怕朋友的機車車號被認到，所以將號牌塗黑‧‧‧」云云（參見偵查
        卷影本第十八頁、同頁背面），嗣於偵查中竟翻稱：「（九十一年三月二十
        日向丑○○借車做何用？）我沒向他借車」云云（參見偵查卷影本第八七頁
        背面），迨本院審理時更空言否認曾有借用該機車實施強盜行為之情形，其
        先後供述內容既顯有齟齬且反覆矛盾，已難認其此部分辯解堪予採信，且被
        告於本院調查時雖迭次堅陳其自九十一年三月初借款予友人己○○起，迄本
        件案發為止，均未曾與己○○連繫或見面云云（參見本院九十一年六月十日
        訊問筆錄第二頁、同年九月十七日訊問筆錄第二頁），惟先前檢察官依其所
        稱二人聯絡使用之電話號碼（被告使用之行動電話門號為00000000
        00號、己○○使用之行動電話門號為0000000000號）函詢遠傳
        電信股份有限公司查證結果，發現二人於九十一年三月二十日凌晨一時四十
一分、一時四十四分、二時零四分許，曾有連續三次以行動電話密集連繫之
        情形，迨同日下午二時二十一分及晚間七時二十八分許，亦分別有二次以行
        動電話連繫之情形，有通聯紀錄暨門號資料影本各一份在卷可查（參見偵查
        卷影本第一三０頁），此益徵被告前開辯解顯屬事後圖卸推託之詞，而證人
        丑○○就此部分證述之內容則確與事實相符；又九十一年三月二十日凌晨四
        時五十二分許，確有二名頭載全罩式安全帽之男子，共同騎乘上開丑○○之
        機車，赴丙○○及乙○○所任職位於臺北縣中和市○○路二一一號之「台塑
        石油海山加油站」加油，由其中一身材與被告極相似之壯碩男子趁機持小刀
        自後方架抵丙○○頸部，同時以出示其所持小刀之方式脅令乙○○無法接近
        援救，而強取丙○○置於該票亭收銀機抽屜內之腰包一個（內有現金新台幣
        【下同】一萬餘元、高速公路回數票七本），另一同夥男子則趁隙繞行進入
        乙○○負責之加油島票亭內，徒手強取乙○○置於該票亭收銀機抽屜內之腰
        包一個（內有現金二萬餘元、高速公路回數票八本、乙○○所有皮夾一個〈
        內有乙○○所有之現金三百餘元、國民身分證一枚、健保卡一枚、機車行車
        執照一枚、機車強制保險卡一枚、「台塑石油海山加油站」貴賓卡一枚〉）
        ，二人得手後迅速至該加油站出口處會合，旋共同騎乘機車逃逸離去等事實
        ，迭據證人即被害人丙○○、乙○○於警訊、偵查及本院調查、審理時證述
        綦詳，互核相符，且該二名互徒當時所騎乘之機車確係丑○○借予被告之上
        開機車，業經證人丙○○、乙○○於警訊、偵查及本院調查時指認無訛，其
        中彼等所指該機車之車款（ATILA，排氣量一二五cc)、顏色（黑灰色）及改
        裝（後車燈業經換裝車殼）等節，悉與證人廖家民證述內容及卷附該機車相
        片影本內容相符（參見偵查卷影本第六九頁背面），而證人乙○○指稱當時
        該機車車牌遭特殊處理無法辨識其車號一節，更與證人丑○○證稱其嗣赴上
        開交岔路口牽回該機車時發現其車牌已遭塗抹不明黑色黏著物等情相符，參
        諸前述被告供述內容前後不一暨與客觀資料（通聯紀錄）相違等情，自堪認
        證人乙○○、丙○○，丑○○就此部分證述之內容確與事實相符；再本件警
        方於九十一年四月十日赴被告上開住處實施搜索，確有自該址查扣上開乙○○所有遭強盜之國民身分證一枚、機車行車執照一枚、機車強制險保險卡一
        枚、「台塑石油海山加油站」貴賓卡一枚等節，復據被告供明在卷，並有搜
        索票、搜索筆錄、扣押物品目錄表、贓物認領保管收據影本各一份附卷足憑
        ，而被告對於其持有該等乙○○所有遭強盜物品之緣由，於警訊時原供稱：
        「乙○○的證件也是我向丑○○要的」云云（參見偵查卷影本第十八頁），
        嗣於偵查中又改稱：「（你家中找到的乙○○證件何來？）撿來的，在我家
        的計程車中，九十一年三月下旬載客從金城路至中和連城路，客人掉的‧‧
        ‧」云云（參見偵查卷影本第一二一頁），迨本院調查時再含糊翻稱：「‧
        ‧‧乙○○和子○○的證件我就沒什麼印象了，我想應該是謝（指丑○○）
        拿給我的‧‧‧」云云（參見本院九十一年九月十七日訊問筆錄第四頁），
        其先後供述內容既顯有齟齬且反覆矛盾，參核上開證人丑○○、乙○○、丙○○證述之內容，自堪認被告確係因強盜原因而持有該等乙○○所有之證件
        。綜上所述，被告辯稱當時未向友人丑○○借用上開機車，亦未赴「台塑石
        油海山加油站」強取財物云云，顯屬事後圖卸推託之詞，要無足採，前揭事
        實欄一(三)所示之犯罪事實，應堪認定。至被告當時雖係持小刀一把實施上開
        加重強盜行為，然該把小刀並未扣案，亦無何等積極事證足資證明該把小刀
        確屬管制刀械，自無從遽認被告另有未經許可持有管制刀械之行為，併此敘
        明。
     (6) 前揭事實欄一(六)所示之犯罪事實，業據被告於偵查中坦承不諱（參見偵查卷
        影本第八二頁），核與證人子○○於警訊、偵查及本院審理時證述之情節相
        符，參諸被告於本院傳喚證人癸○○及子○○到庭結證彼等證件遺失經過細
        節之際，當庭供稱：「我對於癸○○的皮夾有印象，但對於子○○的金融卡
        我就沒印象，所以我之前想說可能那金融卡也是在癸○○的皮夾內，另外上
        述河馬屋網咖在我家斜對面，我有去過那網咖‧‧‧」等語（參見本院九十
        一年七月五日訊問筆錄第三頁），堪認被告確有拾獲及侵占子○○所遺失之
        上開金融卡，殆無疑問；至被告雖辯稱子○○之金融卡係由友人丑○○所交
        付者云云，惟其於本院調查初訊時原供稱：「‧‧‧我是有偷癸○○的皮夾
        ，但是子○○的金融卡就在那皮夾內‧‧‧」云云（參見本院九十一年六月
        十日訊問筆錄第一頁背面），嗣於本院調查複訊時竟又含糊翻稱：「‧‧‧
        子○○的證件我就沒什麼印象了，我想應該是謝（指丑○○）拿給我的‧‧
        ‧」云云（參見本院九十一年九月十七日訊問筆錄第四頁），其先後供述內
        容既顯有齟齬且反覆矛盾，經核又與其最初於警訊時供稱：「‧‧‧因為７
        ─１１便利超商經常有人遺失證件，我就把證件拿回家看，看完之後就留下
        來未丟掉‧‧‧」云云（參見偵查卷影本第十四頁背面），完全不符，實難
        認其此部分辯解堪予採信，亦難援其此部分辯詞作為有利認定之依據，附此
        敘明。
     (7) 被告雖於偵查中供稱其於警訊時曾遭警方刑求云云，惟依其於警訊時供述之
        內容觀之，其當時除對嗣於偵、審中仍坦承不諱之前揭妨害自由、傷害、恐
        嚇等犯罪事實自白不諱外，對嗣於偵、審中仍矢口否認之前揭強盜、竊盜及
        侵占等犯罪事實並無自白之情形（參見偵查卷影本第十三頁至第十九頁），
        其當時是否確有遭受警方刑求之情形，已非無疑，且被告於九十一年四月十
        一日，因本案依本院羈押裁定進入臺灣臺北看守所之際，並無任何內外傷情
        形一節，復經檢察官向臺灣臺北看守所調取被告入所驗傷紀錄查證屬，並有
        該所九十一年五月六日北所衛字第０九一００二二五八０號函暨內外傷記錄
        表影本一份在卷（參見偵查卷影本第九０頁、第九一頁），此益徵被告指陳
        其遭警方刑求云云，顯屬事後圖卸推托之詞，要無足採，自無從援為有利認
        定之依據。
     (8) 綜上所述，本案事證已臻明確，被告所為如前揭事實欄一所示之各該犯行，
        均洵堪認定。
二、核被告所為，係犯刑法第三百零二條第一項之以非法方法剝奪他人行動自由罪、
    同法第三百零四條第一項之以脅迫使人行無義務之事罪、同法第三百零五條之恐
    嚇罪（事實欄一(二)部分）、同法第三百三十條第一項之加重強盜（攜帶兇器）罪
    、同法第三百二十條第一項之竊盜罪、同法第二百十六條、第二百二十條第二項
    、第二百十條之行使偽造準私文書罪、同法第三百三十九條第三項、第一項之詐
    欺取財未遂罪、同法第二百七十七條第一項之傷害罪、同法第三百零五條之恐嚇
    罪（事實欄一(五)部分）、同法第三百三十七條之侵占遺失物罪。被告與己○○二
    人間，就事實欄一(三)所示之加重強盜犯行部分，具有犯意聯絡與行為分擔，均為
    共同正犯。被告先後二次所為如事實欄一(五)所示之傷害犯行，時間緊接，犯罪構
    成要件相同，所犯罪名又屬同一，顯係基於概括犯意反覆而為，為連續犯，應依
    刑法第五十六條規定論以一罪並加重其刑；又其以一行為而觸犯如事實欄一(一)所
    示之以非法方法剝奪他人行動自由及以脅迫使人行無義務之事二罪名，為想像上
    競合犯，應依刑法第五十五條前段規定，從一重之以非法方法剝奪他人行動自由
    罪處斷（按被告於其以非法方法剝奪被害人辛○○行動自由之行為繼續中，雖又
    以脅迫使陳女及另名被害人葉柏林行無義務之事，惟刑法第三百零二條之妨害自
    由罪，原包括私行拘禁及以其他非法方法剝奪人之行動自由而言，所謂非法方法
    ，當包括強暴、脅迫等情事在內，故於非法剝奪行動自由行為繼續中，恐嚇被害
    人，並強暴、脅迫被害人行無義務之事，自屬包含於剝奪被害人行動自由之同一
    犯意中，縱其所為合於刑法第三百零四條、第三百零五條之情形，仍應視為剝奪
    行動自由之部分行為，無另成立刑法第三百零二條第一項強制罪及同法第三百零
    五條恐嚇罪之餘地，亦無認該等罪與刑法第三百零二條第一項之罪，具有何等方
    法結果之牽連關係之餘地〈最高法院八十七年臺上字第一０六六號判決、八十六
    年臺上字第二五０四號判決參照〉，被告此部分脅迫行為既已包含於其非法剝奪
    被害人辛○○行動自由之單一行為中，而該等單一行為又同時觸犯以脅迫使人〈
    被害人葉柏林〉行無義務之事罪，二者間自具有一行為而觸犯數罪名之想像上競
    合犯關係，從而，本件公訴人認被告所為如前揭事實欄一(一)所示對被害人辛○○
    實施之強制、恐嚇行為部分，另涉有刑法第三百零四條第一項之強制罪嫌及同法
    第三百零五條之恐嚇罪嫌，並認其中強制部分與前揭事實欄一(一)所示之以脅迫使
    人行無義務之事部分〈被害人葉柏林部分〉，具有連續犯之裁判上一罪關係，進
    而認該等強制部分與恐嚇部分具有方法結果之牽連犯關係，均有誤會，附此說明
    ）；又被告與己○○以一共同強盜行為而觸犯如事實欄一(三)所示之二個加重強盜
    罪名（強盜被害人丙○○、乙○○二人所持財物），為同種想像上競合犯，應依
    刑法第五十五條前段規定，從一重處斷（最高法院八十一年度臺上字第二五四四
    號判決意旨參照）；又其以一恐嚇行為而觸犯如事實欄一(五)所示之三個恐嚇罪名
    （恐嚇被害人辛○○、丁○○、庚○○三人），為同種想像上競合犯，應依刑法
    第五十五條前段規定，從一重處斷；又被告所為如事實欄一(四)所示之竊盜、行使
    偽造準私文書、詐欺取財未遂犯行，具有目的（詐欺取財未遂）與手段（竊盜、
    行使偽造準私文書）之關係，為牽連犯，應依刑法第五十五條後段規定，從一重
    之行使偽造準私文書罪處斷，其偽造準私文書之低度行為，應為行使之高度行為
    所吸收，不另論罪；至被告所犯上開以非法方法剝奪他人行動自由、恐嚇（事實
    欄一(二)部分）、加重強盜、行使偽造準私文書、傷害、恐嚇（事實欄一(五)部分）
    、遺占遺失物等罪間，犯意各別，行為互殊，應分論併罰。末查公訴人雖認被告
    所為如事實欄一(三)所示之犯行，係涉犯刑法第三百二十八條第一項之強盜罪名云
    云，惟被告當時係持刀實施該等強盜犯行，原已載明於起訴書犯罪事實欄內，嗣
    亦經本院查明無訛（詳如上述），是其所為自屬刑法第三百三十一條第一項所定
    「攜帶兇器強盜」之範疇，公訴人就此部分容有誤會，惟其持刀強盜之基本社會
    事實仍屬同一，爰在同一起訴事實範圍內，變更其起訴法條；又公訴人雖未就被
    告所涉如事實欄一(四)所示之行使偽造私文書犯行部分提起公訴，惟該部分與前揭
    起訴論罪之詐欺取財未遂部分既具有牽連犯之裁判上一罪關係，依審判不可分原
    則，乃為起訴效力所及，本院自得併予審究；又公訴人就被告所為如事實欄一(一)
    所示犯行部分，雖漏未論及其涉犯以非法方法剝奪他人行動自由之罪名，惟其起
    訴書犯罪事實欄內，既已載明前揭事實欄一(一)所示之事實，應認公訴人已就此部
    分提起公訴，僅係漏引論罪法條耳，本院爰就此部分予以補充論罪；又公訴人雖
    認被告所為如事實欄一(二)及事實欄一(五)所示之二恐嚇犯行間，具有連續犯之裁判
    上一罪關係，惟被告係因不同動機，於相隔近一月之時間，分別對不同對象，而
    實施該等恐嚇犯行，已詳如上述，足見被告當顯係基於個別犯意而分別為該等恐
    嚇犯行，公訴人認被告係基於概括犯意而連續為該等恐嚇犯行云云，乃有誤會，
    併此敘明。爰番酌被告因感情糾葛及涉訟事宜，不思循理性途逕解決，反以妨害
    自由、強制、傷害、恐嚇等暴力手段逞兇相向，更為圖謀不法利益，夥同友人持
    兇器強盜他人財物，復竊取、侵占他人財物，藉以詐取財物，非但使各該被害人
    無端蒙受諸多損失及不便，亦嚴重破壞社會秩序及治安，此外，復參酌其素行狀
    況（如事實欄所載之前科情形，有臺灣高等法院檢察署刑案紀錄簡覆表一份在卷
    足憑）、犯罪之動機、目的、手段、所生危害及犯罪猶飾詞狡辯部分犯行態度不
    佳等一切情狀，量處如主文所示之刑，並就其中有期徒刑部分定應執行刑，罰金
    部分定易服勞役之折算標準，以示懲戒。
三、如事實欄一(一)所示之玩具手槍一把、事實欄一(三)所示之小刀一把、事實欄一(五)所
    示之西瓜刀二把，分別係被告實施前揭妨害自由、加重強盜、傷害犯行所用之物
    ，固已如前述，惟被告於犯罪後已將該等玩具手槍及西瓜刀丟棄一節，業據被告
    供明在卷，且該等物品均未扣案，亦無積極事證足資證明該等物品目前仍然存在
    ，同時又無積極事證足資證明該等玩具手槍、小刀、西瓜刀係屬違禁物，爰均不
    予宣告沒收；另扣案之手套三雙、口罩四只、大一字起子二支、十字起子一支、
    帽子三頂、子彈半成品二十六顆、底火四排、挫刀二支、行動電話晶片二張、望
    遠鏡一支、西瓜刀鞘一只、小武士刀鞘一只、現場圖一本（二張）、，雖均係警
    方自被告住處查扣之物，惟被告堅陳其並未以該等物品實施何等犯罪，本院迄查
    亦無相關積極事證足資證明該等物品與本案具有何等關連性，爰均不予宣告沒收
    。
據上論斷，應依刑事訴訟法第二百九十九條第一項前段、第三百條，刑法第二十八條
、第五十六條、第三百零二條第一項、第三百零四條第一項、第三百零五條、第三百
三十條第一項、第二百十六條、第二百二十條第二項、第二百十條、第三百二十條第
一項、第三百三十九條第三項、第一項、第二百七十七條第一項、第三百三十七條、
第五十五條、第五十一條第五款、第四十二條第二項，罰金罰鍰提高標準條例第一條
前段、第二條，判決如主文。
本案經檢察官孫治平到庭執行職務
中      華      民      國      九十一      年     十     月    十五    日
                                        臺灣板橋地方法院刑事第二庭
                                            法  官  王  屏夏
右正本證明與原本無異。
如不服本判決，應於判決送達後十日內向本院提出上訴狀。
                                            書記官  楊  璧  華
中      華      民      國      九十一      年     十     月    十五    日
附錄本案論罪科刑法條全文：
刑法第二百十條：
偽造、變造私文書，足以生損害於公眾或他人者，處五年以下有期徒刑。
刑法第二百十六條：
行使第二百十條至第二百十五條之文書者，依偽造、變造文書或登載不實事項或使登
載不實事項之規定處斷。
刑法第二百二十條：
在紙上或物品上之文字、符號、圖畫、照像，依習慣或特約，足以為表示其用意之證
明者，關於本章及本章以外各罪，以文書論。
錄音、錄影或電磁紀錄，藉機器或電腦之處理所顯示之聲音、影像或符號，足以為表
示其用意之證明者，亦同。
稱電磁紀錄，指以電子、磁性或其他無法以人之知覺直接認識之方式所製成之紀錄，
而供電腦處理之用者。
刑法第二百七十七條：
傷害人之身體或健康者，處三年以下有期徒刑，拘役或一千元以下罰金。
犯前項之罪，因而致人於死者，處無期徒或七年以上有期徒刑；致重傷者，處三年以
上十年以下有期徒刑。
刑法第三百零二條：
私行拘禁或以其他非法方法，剝奪人之行動自由者，處五年以下有期徒刑、拘役或三
百元以下罰金。
因而致人於死者，處無期徒刑或七年以上有期徒刑，致重傷者，處三年以上十年以下
有期徒刑。
第一項之未遂犯罰之。
刑法第三百零四條：
以強暴、脅迫使人行無義務之事或妨害人行使權利者，處三年以下有期徒刑、拘役或
三百元以下罰金。
前項之未遂犯罰之。
刑法第三百零五條：
以加害生命、身體、自由、名譽、財產之事恐嚇他人，致生危害於安全者，處二年以
下有期徒刑、拘役或三百元以下罰金。
刑法第三百二十條：
意圖為自己或第三人不法之所有，而竊取他人之動產者，為竊盜罪，處五年以下有期
徒刑、拘役或五百元以下罰金。
意圖為自己或第三人不法利益，而竊佔他人之不動產者，依前項之規定處斷。
前二項之未遂犯罰之。
刑法第三百三十條：
犯強盜罪而有第三百二十一條第一項各款情形之一者，處五年以上十二年以下有期徒
刑。
前項之未遂犯罰之。
刑法第三百三十七條：
意圖為自己或第三人不法之所有，而侵占遺失物、漂流物或其他離本人所持有之物者
，處五百元以下罰金。
刑法第三百三十九條：
意圖為自己或第三人不法之所有，以詐術使人將本人或第三人之物交付者，處五年以
下有期徒刑、拘役或科或併科一千元以下罰金。
以前項方法得財產上不法之利益或使第三人得之者亦同。
前二項之未遂犯罰之。
